# 委托其他公司代建固定资产入账价值的确定

提问人：勤 奋 的多 时间：2021-09-23 08:05:04
A公司委托B公司建造办公楼， 2020 年竣工结算审定金额 8500 万，A公司按 8500 万完成固定资产和部分应付账款-暂估入账。
2021 年 8 月，A公司和B公司就尚未结算的工程款进行最终结算谈判，B公司减免工程款 60 万，A公司当即支付剩余全部工程款，但对于减免的 60 万工程款B不能开具发票。
关于减免的 60 万是应该冲减固定资产原值还是作为无需支付的应付账款参考债务重组计入投资收益，请问陈老师：
1 、根据《企业会计准则第 4 号——固定资产》及其讲解规定，自行建造固定资产的成本，由建造该项资产达到预定可使用状态前所发生的必要支出构成。这 60 万包括在竣工结算审定金额 8500 万，应该属于必要支出，不应该从固定资产原值中冲减。
2 、如果不冲减固定资产原值，固定资产的入账价值中有 60 万不能取得增值税发票，固定资产的入账依据存在瑕疵，且不可能取得B公司开具的发票
请问陈老师，还有没有其他角度去理解这 60 万是满足冲减固定资产原值的？

回答人：chenyiwei
1 、减免 60 万的原因是什么？因为A公司有财务困难？B公司交付的资产有瑕疵？B公司考虑到与A的长期合作关系而主动折让？还是其他？
2 、关于该折让事项，最初A与B之间的代建合同中有无约定？还是后续谈判中新的约定？

提问人：勤 奋 的多 时间：2021-09-26 08:05:04
感谢陈老师，非常不好意思陈老师我一直没刷出您的回复及时跟进回答问题~
1 、减免的 60 万，是A公司应付未付的质保金中的维修基金部分，不是因为B公司交付资产有瑕疵，也不是A公司有财务困难。因质保金尚未到付款期，而B公司近期有资金需求，主动与A公司协商后，B公司主动让利 60 万质保金A公司不需要支付，前提是A公司提前支付剩余质保金。
2 、关于该折让事项，最初代建合同中无约定，是后续谈判的新约定。
陈老师，按照您的梳理，
1 、B公司交付的资产没有瑕疵，减免让利是后续针对付款条款的新约定，不应该调整固定资产入账原值？
2 、陈老师我有一个疑问要麻烦请教您，A公司有财务困难与B公司考虑到与A的长期合作关系而主动折让，这 2 种情况的处理是有差别吗？还请陈老师赐教

回答人：chenyiwei
这种情况按债务重组处理，不调整资产价值，无需支付的款项计入投资收益。